臺灣臺南地方法院刑事裁定
111年度毒聲字第888號
聲  請  人  臺灣臺南地方檢察署檢察官
被      告  楊廣澤


上列被告因違反毒品危害防制條例案件，經檢察官聲請送觀察勒
戒（111年度聲觀字第722號、111年度毒偵字第1707號、111年度
撤緩毒偵字第339號、第340號、111年度營毒偵字第238號），本
院裁定如下：
　　    主  文
楊廣澤施用第二級毒品，應送勒戒處所觀察、勒戒，其期間不得
逾貳月。
    理  由
一、聲請意旨略以：被告楊廣澤基於施用第二級毒品甲基安非他
    命之各別犯意，分別於㈠民國109年6月28日晚上11時許，在
    臺南市○○區○○街00巷0號住處，以將甲基安非他命置於玻璃
    球内以火燒烤後吸食煙氣之方式，施用甲基安非他命1次。
    嗣於同年月29日凌晨1時25分許，在臺南市柳營區台1線與義
    士路口，因騎乘機車未開啟頭燈為警攔查，經其同意採尿送
    驗，結果呈安非他命、甲基安非他命陽性反應，始悉上情。
    ㈡109年7月19日下午2時許，在其上開住處，以將甲基安非他
    命置於玻璃球内以火燒烤後吸食煙氣之方式，施用甲基安非
    他命1次。嗣於同日晚上6時45分許，在臺南市○○區○○路0號
    前，因騎乘機車逆向行駛為警攔查，經其同意採尿送驗，結
    果呈安非他命、甲基安非他命陽性反應，始悉上情。㈢110年
    11月28日晚上7時許，在其上開住處，以將甲基安非他命置
    於玻璃球内以火燒烤後吸食煙氣之方式，施用甲基安非他命
    1次。嗣於同年12月2日上午10時33分許，為臺灣臺南地方檢
    察署觀護人通知到場接受採尿送驗，結果呈安非他命、甲基
    安非他命陽性反應，始查悉上情。㈣111年4月2日下午5時許
    ，在其上開住處，以將甲基安非他命置於玻璃球内以火燒烤
    後吸食煙氣之方式，施用甲基安非他命1次。嗣於同年月4日
    晚上8時15分許，其因另案為警通知到場接受採尿送驗，結
    果呈安非他命、甲基安非他命陽性反應，始悉上情。前揭犯
    罪事實，業據被告坦承不諱，並有㈠自願受搜索同意書、臺
    南市政府警察局保安大隊搜索扣押筆錄、扣押物品目錄表、
    採集尿液鑑定同意書、送驗尿液及年籍對照表、臺南市政府
    衛生局檢驗結果報告（檢體名稱：109K123)、高雄市立凱旋
    醫院濫用藥物成品檢驗鑑定書各1紙附卷可稽。㈡自願受搜索
    同意書、臺南市政府警察局保安大隊搜索扣押筆錄、扣押物
    品目錄表、勘查採證同意書、偵辦毒品危害防制條例案送驗
    尿液編號與真實姓名對照表編號名冊、臺南市政府衛生局檢
    驗結果報告（檢體名稱：109K146)各1紙附卷可稽。㈢臺灣臺
    南地方檢察署施用毒品犯尿液檢體監管紀錄表、台灣檢驗科
    技股份有限公司濫用藥物檢驗報告(檢體編號：000000000)
    各1紙附卷可稽。㈣勘察採證同意書、臺南市政府警察局新營
    分局太宮派出所採取尿液編號對照表、臺南市政府衛生局檢
    驗結果報告（檢體名稱：111A024)各1紙附卷可稽，是其自
    白與事實相符，其犯行堪以認定，核被告所為，均係犯毒品
    危害防制條例第10條第2項之施用第二級毒品罪嫌，爰依毒
    品危害防制條例第20條第3項、第1項規定，聲請裁定令被告
    入勒戒處所觀察、勒戒等語。
二、按毒品危害防制條例第20條第1項、第3項分別規定：「犯第
    10條之罪者，檢察官應聲請法院裁定，令被告入勒戒處所觀
    察、勒戒，其期間不得逾2月」、「依前項規定為觀察、勒
    戒或強制戒治執行完畢釋放後，3年後再犯第10條之罪者，
    適用前2項之規定」。前開規定所謂「3年後再犯」，只要本
    次再犯（不論修正施行前、後）距最近1次觀察、勒戒或強
    制戒治執行完畢釋放，已逾3年者，即該當之，不因其間有
    無犯第10條之罪經起訴、判刑或執行而受影響（最高法院刑
    事大法庭109年度台上大字第3826號裁定意旨參照）。
三、經查：
　㈠犯罪事實㈠部分，被告於警詢、偵訊訊問上開施用第二級毒品
    犯行時坦承不諱（市刑大0000000000號警卷第4頁、1595號
    毒偵卷第24頁），且被告於109年6月29日，經其同意所採集
    之尿液，經送臺南市政府衛生局檢驗中心先以免疫學分析法
    初步檢驗結果，呈安非他命類陽性反應後，再以液相層析串
    聯質譜分析法確認，被告尿液中確呈安非他命、甲基安非他
    命陽性反應（安非他命濃度2900ng/ml、甲基安非他命濃度>
    4000ng/ml，均高於閾值濃度500ng/ml）等情，有臺南市政
    府警察局保安大隊採集尿液鑑定同意書暨送驗尿液及年籍對
    照表、臺南市政府衛生局檢驗結果報告（檢體名稱：109K12
    3)各1份在卷可稽（市刑大0000000000號警卷第25頁、1595
    號毒偵卷第31頁），是被告確有於犯罪事實㈠所示時、地施
    用第二級毒品之行為，應可認定。
　㈡犯罪事實㈡部分，被告於警詢訊問上開施用第二級毒品犯行時
    坦承不諱（市刑大0000000000號警卷第5至6頁），且被告於
    109年7月19日，經其同意所採集之尿液，經送臺南市政府衛
    生局檢驗中心先以免疫學分析法初步檢驗結果，呈安非他命
    類陽性反應後，再以液相層析串聯質譜分析法確認，被告尿
    液中確呈安非他命、甲基安非他命陽性反應（安非他命濃度
    1361ng/ml、甲基安非他命濃度>4000ng/ml，均高於閾值濃
    度500ng/ml）等情，有勘查採證同意書、臺南市政府警察局
    保安大隊偵辦毒品危害防制條例案送驗尿液編號與真實姓名
    對照表編號名冊、臺南市政府衛生局檢驗結果報告（檢體名
    稱：109K146)各1紙附卷可稽（市刑大0000000000號警卷第1
    07至111頁），是被告確有於犯罪事實㈡所示時、地施用第二
    級毒品之行為，應可認定。
　㈢犯罪事實㈢部分，被告於警詢訊問上開施用第二級毒品犯行時
    坦承不諱（第六分局警卷第4頁），且被告於110年12月2日
    ，經其同意所採集之尿液，經送台灣檢驗科技股份有限公司
    濫用藥物實驗室先以酵素免疫分析法初步檢驗結果，呈安非
    他命類陽性反應後，再以氣相層析質譜儀法確認，被告尿液
    中確呈安非他命、甲基安非他命陽性反應（安非他命濃度70
    8ng/ml、甲基安非他命濃度1952ng/ml，均高於閾值濃度500
    ng/ml)等情，有臺灣臺南地方檢察署施用毒品犯尿液檢體監
    管紀錄表暨採尿報到編號表、台灣檢驗科技股份有限公司濫
    用藥物檢驗報告(檢體編號：000000000)各1紙附卷可稽（第
    六分局警卷第9至13頁），是被告確有於犯罪事實㈢所示時、
    地施用第二級毒品之行為，應可認定。
　㈣犯罪事實㈣部分，被告於警詢訊問上開施用第二級毒品犯行時
    坦承不諱（新營分局警卷第7頁），且被告於111年4月4日，
    經其同意所採集之尿液，經送臺南市政府衛生局檢驗中心先
    以免疫學分析法初步檢驗結果，呈安非他命類陽性反應後，
    再以液相層析串聯質譜分析法確認，被告尿液中確呈安非他
    命、甲基安非他命陽性反應（安非他命濃度803ng/ml、甲基
    安非他命濃度2411ng/ml，均高於閾值濃度500ng/ml）等情
    ，有勘察採證同意書、臺南市政府警察局新營分局太宮派出
    所採取尿液名冊、採取尿液編號對照表、尿液檢驗結果影像
    記錄黏貼表、臺南市政府衛生局檢驗結果報告（檢體名稱：
    111A024)各1紙附卷可稽（新營分局警卷第27至35頁），是
    被告確有於犯罪事實㈣所示時、地施用第二級毒品之行為，
    應可認定。
　㈤又被告前因施用毒品案件，經本院裁定送強制戒治後，於93
    年5月11日停止戒治釋放出所，並經臺灣臺南地方檢察署檢
    察官以93年度戒毒偵字第190號不起訴處分確定等情，有臺
    灣高等法院被告前案紀錄表1份在卷可按。是被告於前開觀
    察、勒戒執行完畢釋放後，3年後再犯本件毒品危害防制條
    例第10條第2項之罪，亦洵堪認定。
　㈥綜上，檢察官聲請將其送勒戒處所觀察、勒戒，本院審核認
    聲請為正當，應予准許。
四、依毒品危害防制條例第20條第1項、第3項規定，裁定如主文
    。
中　　華　　民　　國　　111 　年　　11　　月　　 30 　日
　　　　　　　　　刑事第九庭  法　官　陳碧玉
以上正本證明與原本無異。
如不服本裁定，應於收受送達後5日內向本院提出抗告狀。（應
附繕本）
　　　　　　　　　　　　　　　書記官　詹淳涵　　　
中　　華　　民　　國　　111 　年　　11　　月　　30　　日